【裁判字號】    99,訴,15
【裁判日期】    990212
【裁判案由】    違反毒品危害防制條例
【裁判全文】
臺灣屏東地方法院刑事判決                99年度訴字第15號
公  訴  人  臺灣屏東地方法院檢察署檢察官
被      告  甲○○
上列被告因違反毒品危害防制條例案件，經檢察官提起公訴（98
年度毒偵字第1869號），被告於準備程序中就被訴事實為有罪陳
述，經本院告知簡式審判程序之旨，並聽取當事人意見後，本院
合議庭裁定由受命法官獨任依簡式審判程序審理，判決如下：
    主  文
甲○○施用第一級毒品，累犯，處有期徒刑壹年陸月。扣案沾黏
海洛因之注射針筒壹支沒收銷燬之。
    事  實
一、甲○○前於民國89年間，因施用毒品案件，經檢察官聲請強
    制戒治併起訴，戒治部分，於90年11月17日執行完畢，罪刑
    部分，經本院以89年度易字第1643號判處應執行有期徒刑1
    年6 月確定，並於93年5 月21日執行完畢；又於93年間，因
    施用毒品案件，經本院以93年度訴字第595 號判處應執行有
    期徒刑2 年（後減刑為應執行有期徒刑1 年），及於96年間
    ，因施用毒品、竊盜等案件，分別經臺灣高等法院高雄分院
    以96年度上訴字第1019號判處有期徒刑1 年6 月，本院96年
    度訴字第65號判處有期徒刑1 年1 月、96年度易字第173 號
    判處有期徒刑9 月（上3 案各減刑後合併定應執行有期徒刑
    1 年6 月），並於97年11月1 日接續執行完畢。詎其仍不知
    悔改，明知海洛因業經公告列為毒品危害防制條例之第一級
    毒品，不得持有、施用，竟基於施用第一級毒品之犯意，於
    98年10月20日20時許，在屏東縣竹田鄉某高架橋下，以將海
    洛因粉末摻水置入所有針筒後注射血管之方式，施用第一級
    毒品海洛因1 次。嗣於98年10月21日11時許，在上開高架橋
    附近，甲○○因形跡可疑遭警趨前盤查之際，欲趁隙將所持
    供前揭犯行使用之注射針筒1 支扔棄，惟旋遭員警察覺起獲
    ，後經其同意採集尿液送驗，結果呈現可待因、嗎啡陽性反
    應，始悉上情。
二、案經屏東縣政府警察局內埔分局報告臺灣屏東地方法院檢察
    署檢察官偵查起訴。
    理  由
一、本件係依刑事訴訟法第273 條之1 第1 項行簡式審判程序，
    其證據調查依同法第273 條之2 所定原不受審判外陳述排除
    之限制；又被告對於卷內各項證據亦不爭執證據能力，復無
    事證顯示有何違法取得或類此瑕疵之情，故卷內所列各項證
    據，自均有證據能力，合先敘明。
二、上揭犯罪事實，業經被告坦承不諱，復據前開採尿檢驗結果
    ，亦呈可待因、嗎啡陽性反應，有臺灣檢驗科技股份有限公
    司濫用藥物尿液檢驗報告、被告之尿液送驗代號與姓名對照
    表等件為憑（見偵卷第9 頁、警卷第14頁），另外尚有員警
    製作偵查報告、查獲施用毒品案件報告表所示查獲情形在卷
    可參（見警卷第2 、16頁），以及扣案經檢驗確認沾黏海洛
    因之注射針筒1 支亦足資佐證，此有臺灣尖端先進生技醫藥
    股份有限公司簡易快速篩檢試劑初步檢驗結果可稽（見警卷
    第13頁）。是認被告之自白與事實相符，堪予採信，從而本
    件罪證明確，被告犯行洵足認定，應依法論科。
三、按毒品危害防制條例就施用毒品者，只於「初犯」及「5 年
    後再犯」2 種情形有其追訴條件之限制，倘初犯後5 年內已
    再犯，縱第3 次或第3 次以上施用毒品之時間在初犯釋放5
    年後，仍與「5 年後再犯」有別，顯見其再犯率甚高，原實
    施之觀察勒戒或強制戒治未收實效，自應逕行追訴處罰（最
    高法院97年9 月9 日97年度第5 次刑事庭會議決議參照）。
    本件被告前於90年間因施用毒品而受強制戒治執行後，旋於
    93年間復因施用毒品經法院判刑，業如前述，並有前案紀錄
    表、刑案資料查註紀錄表各1 份可考，是依上揭說明，本案
    自應逕行追訴處罰。
四、按海洛因係毒品危害防制條例第2 條第2 項第1 款所定第一
    級毒品。核被告所為，係犯毒品危害防制條例第10條第1 項
    之施用第一級毒品罪。被告持有毒品之低度行為應被施用之
    高度行為所吸收，不另論罪。被告曾受如事實欄所載判刑執
    行等情，有上開前案紀錄資料足稽，其於徒刑執行完畢後，
    5 年內故意再犯本件有期徒刑以上之罪，為累犯，應依刑法
    第47條第1 項加重刑度。爰審酌被告自陷於毒癮之害，而有
    違反肅清煙毒條例、麻醉藥品管理條例、毒品危害防制條例
    等前案，業已歷經數次判刑執行、強制戒治等處遇，有上開
    前案紀錄資料為憑，又被告因此所受矯治時間甚長，其於87
    年間入監時起，迄至97年間執畢出獄為止，累計受拘束時間
    近8 年許，有臺灣高等法院在監在押全國紀錄表1 份可查，
    如今竟仍繼續施用毒品，復而犯下本案，足見不知記取教訓
    ，實不宜寬貸，惟念及被告尚能坦然面對司法、供承己身罪
    行不諱，犯後態度非劣等一切情狀，量處如主文所示之刑，
    以資懲儆。
五、扣案沾黏海洛因之注射針筒1 支，被告自承係為本件犯行時
    之施用毒品器具（見本院99年2 月1 日審判筆錄第3 頁），
    該物因沾黏毒品無法析離，有上開檢驗結果可參（見警卷第
    13頁），自應一體視為查獲本件被告犯行之扣案毒品，依毒
    品危害防制條例第18條第1 項前段宣告沒收銷燬之。
據上論斷，應依刑事訴訟法第273 條之1 第1 項、第299 條第1
項前段，毒品危害防制條例第10條第1 項、第18條第1 項前段，
刑法第11條前段、第47條第1 項，判決如主文。
本案經檢察官曾士哲到庭執行職務
中    華    民    國    99    年    2     月    12    日
                  刑事第四庭    法  官  江振源
以上正本證明與原本無異
如不服本判決，應於判決送達後10日內向本院提出上訴書狀（應
附繕本），其未敘述上訴理由者，應於上訴期間屆滿後20日內補
提理由書狀於本院，上訴於臺灣高等法院高雄分院。
中    華    民    國    99    年    2     月    12    日
                                 書記官  潘豐益
附錄本判決論罪科刑法條：
毒品危害防制條例第10條
施用第一級毒品者，處六月以上五年以下有期徒刑。
施用第二級毒品者，處三年以下有期徒刑。

司法院資訊處製作；財團法人民間司法改革基金會備份。
